---
title: "Córdoba 2022"
author: "Leonardo Hansa"
format: revealjs
---

## Córdoba 2022

1. Un shiny para reviews de casas de alquiler
2. Un shiny para un juego por equipos

## caseros

[caseros.leonardohansa.com]()


## leaflet {background-image="img/caseros-general.png"}

## ggmap

```{r ggmap-data}
#| eval: false
register_google(key = google_key)
geocode(new_address)
```

## ggmap {background-image="img/caseros-input.png"}

## ggmap {background-image="img/caseros-new-marker.png"}

## leaflet {background-image="img/caseros-ejemplo-review.png"}


## golem

```{r golem}
#| echo: false
fs::dir_tree("~/Projects/caseros")
```
## plumber

```{r plumber}
#| echo: true
#| eval: false

# plumber.R

#* Return data frame with info
#* @param mark Lower bound mark
#* @serializer unboxedJSON
#* @get /echo
function(mark=0) {
  jsonlite::toJSON(
    caseros::get_reviews_over(mark),
    auto_unbox =TRUE
  )
}

```

## plumber {background-image="img/caseros-api.png"}


## papelitos

[papelitos.leonardohansa.com]()


## 


::: {style="text-align: center; color: #800080; font-size: 200%; padding-top: 100px"}
leonardohansa.com
:::




